臺灣新北地方法院刑事裁定
111年度聲字第660號
聲  請  人  臺灣新北地方檢察署檢察官
受  刑  人  林秉樂



上列聲請人因對受刑人數罪併罰有二裁判以上，聲請定其應執行
之刑（111年度執聲字第474號），本院裁定如下：
    主  文
甲○○所犯如附表所示之罪，所處如附表所示之刑，應執行有期徒
刑貳年。
    理  由
一、本件聲請意旨略以：受刑人甲○○因犯毒品危害防制條例等案
    件，先後經判決確定如附表所載，應依刑法第53條及第51條
    第5款規定，定其應執行之刑，爰依刑事訴訟法第477條第1
    項聲請裁定之等語。
二、按「裁判確定前犯數罪者，併合處罰之。但有下列情形之一
    者，不在此限：一、得易科罰金之罪與不得易科罰金之罪。
    二、得易科罰金之罪與不得易服社會勞動之罪。三、得易服
    社會勞動之罪與不得易科罰金之罪。四、得易服社會勞動之
    罪與不得易服社會勞動之罪。」、「前項但書情形，受刑人
    請求檢察官聲請定應執行刑者，依第51條規定定之。」刑法
    第50條定有明文。故對於裁判前所犯數罪存有刑法第50條第
    1 項但書各款所列情形時，除受刑人請求檢察官聲請定應執
    行刑者外，不得併合處罰之，於裁判前所犯數罪兼有得易科
    罰金之罪與不得易科罰金之罪時，其是否依刑法第51條定應
    執行刑，繫乎受刑人之請求與否，而非不問被告之利益與意
    願，一律併合處罰之。另按數罪併罰中之一罪，依刑法規定
    得易科罰金，因與不得易科之他罪併合處罰結果，根本上不
    得易科罰金，故於諭知判決時，自亦無庸為易科罰金折算標
    準之記載（司法院釋字第144號、第679號解釋意旨參照）。
三、查受刑人甲○○因犯如附表所示各罪，均經判決科刑確定在案
    ，有臺灣高等法院被告前案紀錄表、上開判決書等在卷可稽
    。其中附表編號1所示之罪所處之刑得易科罰金，附表編號2
    至4所示之罪所處之刑則不得易科罰金，依刑法第50條第1項
    但書第1款情形，須經受刑人請求檢察官聲請定其應執行刑
    者，始得依第51條規定定之。查本件受刑人已請求聲請人就
    附表所示之罪，向本院提出定應執行刑之聲請，此有定刑聲
    請切結書1紙在卷可考（附於111年度執聲字第474號卷第2頁
    ），是本件聲請符合刑法第50條第2項規定，應依刑法第51
    條第5款規定定其應執行之刑，且無庸為易科罰金折算標準
    之記載。從而，聲請人以本院為附表之犯罪事實最後判決之
    法院，聲請定其應執行之刑，本院審核無訛，應予准許。又
    聲請定應執行刑之數罪，縱使犯罪之一部分所科之刑已經執
    行完畢，仍不能逕認檢察官之聲請為不合法，予以駁回；至
    於已執行部分應如何處理，則係檢察官指揮執行問題，與定
    應執行刑之裁定無涉（最高法院94年度台抗字第47號、93年
    度台抗字第621號裁定意旨參照）。查受刑人所犯附表編號1
    所示之罪刑，雖已執行完畢，依上開說明，仍應與附表編號
    2至4所示之罪刑，定其應執行刑，僅嗣應予扣除該已執行部
    分，併此敘明。
四、爰審酌受刑人之素行不良（見卷附臺灣高等法院被告前案紀
    錄表）、犯附表所示各罪之責任及非難之重複程度、犯罪手
    段之異同情形、侵害之法益性質、各次犯罪行為之時間及空
    間密集情形、刑罰經濟及恤刑之目的，暨受刑人表示家中尚
    有行動不便之母親及未滿12歲之女兒，請求從輕量定應執行
    刑之意見（見111年度執聲字第474號執行卷附定刑聲請切結
    書）等總體情狀綜合判斷，依刑事訴訟法第477條第1項，刑
    法第53條、第51條第5款，裁定如主文。
中　　華　　民　　國　　111 　年　　3 　　月　　22　　日
                  刑事第六庭    法　官  樊季康
以上正本證明與原本無異
如不服本裁定應於裁定送達後5日內向本院提出抗告狀
                                書記官　陳秀慧
中　　華　　民　　國　　111 　年　　3 　　月　　25　　日
受刑人甲○○定應執行刑案件一覽表     編號  1 2 3 罪名  施用第二級毒品 持有第二級毒品純質淨重二十公克以上 持有第二級毒品純質淨重二十公克以上 宣告刑  有期徒刑6月，如易科罰金，以新台幣1000元折算1日 有期徒刑7月 有期徒刑7月 犯罪日期  108年6月14日 108年6月5日 109年4月18日 偵查(自訴)機關 年度案號  新北地檢108年度毒偵字第5123號 新北地檢108年度偵字第17726號 新北地檢109年度偵字第30068號  最後事實審 法院 新北地院 臺灣高院 臺灣高院  案　　號 108年度審易字第3502號 109年度上訴字第1607號 110年度上訴字第651號  判決日期 109/03/20 109/06/30 110/06/03  確定 判決 法院 新北地院 最高法院 最高法院  案號 108年度審易字第3502號 110年度台上字第1610號 110年度台上字第6006號  判決 確定日期 109/05/02 110/02/25 110/11/11 是否為得易科罰金之案件  是 否 否 備註  新北地檢109年度執字第9021號 (已易科罰金執行完畢) 新北地檢110年度執字第2847號 新北地檢110年度執字第10194號 
受刑人甲○○定應執行刑案件一覽表     編號  4   罪名  持有第二級毒品純質淨重二十公克以上   宣告刑  有期徒刑10月   犯罪日期  109年3月4日   偵查(自訴)機關 年度案號  新北地檢110年度偵字第3034號    最後事實審 法院 新北地院    案　　號 110年度審訴字第657號    判決日期 110/08/30    確定 判決 法院 新北地院    案號 110年度審訴字第657號    判決 確定日期 110/11/02   是否為得易科罰金之案件  否   備註  新北地檢111年度執字第398號 (撤回上訴)